# 请教陈版，生产企业出口融资租赁业务

提问人：shuijing1220 时间：2021-09-27 11:33:05
租赁准则参考：
第四十二条 生产商或经销商作为出租人的融资租赁，在租赁期开始日，该出租人应当按照租赁资产公允价值与租赁收款额按市场利率折现的现值两者孰低确认收入，并按照租赁资产账面价值扣除未担保余值的现值后的余额结转销售成本。生产商或经销商出租人为取得融资租赁发生的成本，应当在租赁期开始日计入当期损益。
案例：公司向境外租赁自产设备，租期 7 年。租赁期间占寿命的大部分，且在租赁开始日，最低租赁收款额的现值几乎相当于租赁资产的公允价值，我们初步判断满足租赁准则中的融资租赁的部分条件。
问题 1 ：会计处理
公司为生产企业，无融资租赁资质，能否签署此类型的租赁合同，会计处理上能否进行融资租赁的会计处理？
问题 2 ：业务类别
因境外租赁业务涉及出口报关，按照租赁报的关（服务类）。在出口类别上为服务类，但如果会计处理为融资租赁（自产产品确认销售收入，结转销售产品），与出口报关的类型不符。是否合适？
问题 3 ：进项税转出
境外租赁业务，按照租赁出口报关，租赁业务为免税业务，前期的进项税需全额转出；但是按照会计处理，实际上与销售没有差异，从会计处理的角度上看，是否需要做进项税换出？有无豁免条款？进项税转出确实对企业造成很大压力。
问题 4 ：国内开票问题
如果向境内租赁自产设备构成融资业务，按照融资租赁进行会计处理，做的是销售收入，并结转销售成本，但税务上开具发票为“有形动产租赁”，税率也不一样，是否有风险？

回答人：chenyiwei
该事项在会计上的处理，就是等同于一项分期收款销售业务。税务和合规性方面的问题建议咨询相关领域内的专业人士。